台灣桃園地方法院刑事判決　　　　　　　　　　　　九十二年度訴字第一八三二號
　　公　訴　人　臺灣桃園地方法院檢察署檢察官
　　被　　　告　甲○○
右列被告因違反毒品危害防制條例案件，經檢察官提起公訴（九十二年度訴字第三三
五四號），本院合議庭裁定由受命法官獨任進行簡式審判程序，判決如左：
  主  文
甲○○連續施用第一級毒品，處有期徒刑捌月。扣案含有海洛英粉末之塑膠夾鏈袋壹
個沒收銷燬之；已用畢空的注射針筒壹支及橡皮軟管壹條均沒收。
  事  實
一、甲○○前因施用第一、二級毒品海洛因及安非他命案件，經強制戒治期滿，由台
    灣桃園地方法院檢察署檢察官於民國九十一年十二月十二日，以九十一年度戒偵
    字第六八一號不起訴處分確定。詎甲○○於前開不起訴處分確定後，五年內復基
    於概括犯意，自九十二年三月間某日起至九十二年十月二十七日止，連續在桃園
    縣平鎮市○○里○○鄰○○路十四巷六十七弄五號、七號（均為其住處）內，每
    隔一星期施用第一級毒品海洛因一次，最後並於九十二年十月二十七日十七時許
    ，甲○○與胡光發在前揭六十七弄七號被告房間內，先後各自基於施用該第一級
    毒品之犯意而施打後，分別陷於昏睡，警方同日十八時十分許據報後趕到該址，
    經甲○○之妹張雅惠、之母張方招好分別同意入內搜查、敲門，數分鐘後，甲○
    ○被叫醒，發現胡光發全身癱瘓且昏迷不醒，左手掌上有注射針筒一支（已注射
    過尚殘留液體），才打開房門喇叭鎖，同意警方入內搜索，為警查獲上情，遂將
    胡光發送醫，急救後仍告不治，並另在甲○○床上枕頭下方起獲扣得注射針筒一
    支（已用畢空的）、毒品塑膠夾鏈袋袋三個、橡皮軟管一條。
二、案經桃園縣政府警察局平鎮分局報請臺灣桃園地方法院檢察署檢察官偵查後起訴
    。
  理  由
一、本件被告甲○○所犯係死刑、無期徒刑、最輕本刑為三年以上有期徒刑以外之罪
    ，其於準備程序中就被訴事實為有罪之陳述，經法官告知簡式審判程序之旨，並
    聽取公訴人、被告之意見後，依刑事訴訟法第二百七十三條之一第一項規定，經
    本院合議庭裁定，由受命法官獨任進行簡式審判程序，並為審理判決，合先敘明
    。
二、右揭犯罪事實，業經被告甲○○在警詢、檢察官偵訊中坦承不諱，並有其妹張雅
    惠、其母張方招好於警詢時陳述犯罪事實經過稽詳，警方合法進入被告住處及其
    房內搜索，並於被告床上扣得查獲等情，並有被告本人簽名捺印之同意搜索證明
    書、扣押筆錄、扣押收據、扣押物品目錄表及扣押物品清單各一件在卷足憑，以
    及扣案注射針筒一支（已用畢空的）、毒品塑膠夾鏈袋袋三個、橡皮軟管一條等
    物可資佐證。又被告甲○○被查獲後所採尿液，經送檢驗結果已呈鴉片類嗎啡陽
    性反應，有台灣檢驗科技股份有限公司九十二年十一月二十七日Ｂ０二八九號檢
    驗報告一紙附卷可稽；是被告前揭自白，與卷內其他積極證據印證相符，洵堪採
    信。
三、另，經警將扣案注射針筒二支及死者胡光發血液、被告甲○○唾液送請鑑驗結果
    ，認該注射針筒編號一內之血液、編號二針頭之斑跡，與被告甲○○之ＤＮＡ－
    ＳＴＲ型別相同，有內政部警政署刑事警察局九十二年十二月八日刑醫字第０九
    二０二一二一三四號鑑驗書可按。經查，其中扣案編號一已使用過尚有液體之注
    射針筒一支，為警方查獲時已昏迷不醒、全身癱瘓、嘴唇發紫、臉色蒼白且拿在
    左手掌上之胡光發所持有，被告甲○○在警詢、偵訊及本院審理時，亦供明注射
    針筒照片編號一已使用過尚含液體那支，為胡光發所有並施用，故其未簽名承認
    ；而編號二那支注射針筒已用畢空的，為其所有且為當時使用等語，並有扣押物
    品目錄表、扣押物品清單、查獲時甲○○床上扣押物及注射針筒二支等照片可供
    比對，且有張方招好之警詢筆錄參互對照屬實，被告係以該支編號二注射針筒施
    打毒品之自白，印證無訛，堪以採信（偵卷十五、一六、一八上、二一及二二頁
    ，本院卷審判筆錄第三、四頁參照）。至針筒編號一部分，縱被告甲○○均有以
    扣案二支針筒施打而昏睡後，胡光發非不得隨後拾起針筒編號一自己施打，故亦
    不足單以針筒編號一內之血液與甲○○之血型相同，率即推論針筒編號一亦為張
    光橋所有；又，自偵查卷內在場人張雅惠、張方招好之警詢筆錄所載，以及扣押
    物品目錄表內已使用過注射針筒一支（即編號一），被告甲○○未予簽名捺印，
    且在二支針筒照片上書明編號一是胡光發所有、編號二是其所有等語（偵卷二十
    二頁），自難僅憑為移案單位一式複寫之扣押物品清單上之記載，即泛論注射針
    筒編號一亦為被告甲○○所有之事實，此外，復查無其他積極證據，可資證明，
    就此部分，起訴書犯罪事實所列注射針筒二支為被告所有一節，應予更正，併此
    敘明。是被告有施用第一級毒品海洛英之犯行，事證明確，犯行堪以認定，應依
    法論科。
四、按毒品危害防制條例於民國九十二年七月九日修正通過經總統發布，並於公布後
    六個月即九十三年一月九日施行，修正施行前同條例第十條就施用第一級毒品罪
    （舊法）係規定：「施用第一級毒品者，處六月以上五年以下有期徒刑」，修正
    施行後（新法），仍維持原規定，罪與刑並無變更，依刑法第二條第一項之規定
    ，並無裁判前之法律有利於行為人即被告之情形，仍應適用修正後之新法第十條
    第一項之規定，合先敘明。核被告所為，係犯修正後毒品危害防制條例第十條第
    一項之施用第一級毒品罪。被告先後多次施用毒品之行為，時間緊接，且犯罪構
    成要件相同，顯係基於概括犯意反覆為之，為連續犯，依刑法第五十六條規定，
    應加重其刑。爰審酌被告前因施用毒品案件，經強制戒治期滿，已由檢察官為不
    起訴處分，有不起訴處分書、刑案資料查註記錄表及台灣高等法院被告全國前案
    查詢記錄表各一件在卷可考，詎其不珍惜機會，仍未戒除毒癮，又自九十二年三
    月間起至被查獲時止，連續在其住處施用第一級毒品為警查獲，惟案發時與其母
    尚具良知，主動配合警方入內搜索，並將胡光發送醫急救，暨其犯罪之動機、目
    的，手段僅為自戕，犯罪時所受之刺激、其品性、生活狀況、智識程度國中畢業
    、犯罪所生之損害，及犯罪後坦承犯行，配合警、偵訊調查，態度尚佳，尚知悔
    悟等一切情狀，量處如主文所示之刑，以示懲儆。
五、扣案之物殘留海洛英粉末毒品塑膠夾鏈袋一個，因海洛英粉末與夾鏈袋已無法析
    離，依毒品危害防制條例第十八條第一項前段規定，沒收銷燬之；至已用畢空的
    注射針筒一支、橡皮軟管一條，被告自承為其所有，供其本案施用毒品犯罪之用
    ，依刑法第三十八條第一項第二款、第三項前段，依法宣告沒收之。另已使用尚
    殘留液體注射針筒一支，既不能證明為被告所有，依上開規定，自無法諭知沒收
    ，併予敘明。
六、據上論斷，依刑事訴訟法第二百九十九條第一項前段、修正後毒品危害防制條例
    第十條第一項、第十八條第一項前段，刑法第十一條第一項、第二條第一項前段
    、第五十六條、第三十八條第一項第二款，判決如主文。
本案經檢察官洪景明到庭執行職務。
中      華        民        國    九十三    年    一      月  二十九    日
                                    台灣桃園地方法院刑事第四庭
                                        法  官    李  昆  南
右正本證明與原本無異。
如不服本判決，應於判決送達後十日內向本院提出上訴狀( 應附繕本 )，上訴於
臺灣高等法院。
                                        書記官    郭  中  明
中        華        民        國   九十三   年   二   月    二    日
附本案所犯法條：
毒品危害防治條例第十條第一項：
施用第一級毒品者，處六月以上五年以下有期徒刑。
